# 请教陈版主、倪版主！

提问人：学会计问会计 时间：2011-11-30 21:25:28
回复 nikankan 的帖子
办公楼建设完毕后即撤回投资，以后期间经营亏损盈利与我公司无关。 400 万回购时在款项中抵扣。

回答人：chenyiwei
应属于nikankan在 2 楼所说的情况。所收回的房屋建筑物的入帐价值等于原土地的账面价值与所支付的货币 400 万之和，你公司不确认损益。